臺灣士林地方法院刑事判決　　　　　　　 94年度易字第857號
公　訴　人　臺灣士林地方法院檢察署檢察官
被　　　告　甲○○
上列被告因違反毒品危害防制條例案件，經檢察官提起公訴（94
年度毒偵字第1569號），被告為有罪之陳述，本院合議庭裁定改
行簡式審判程序，並判決如下：
    主  文
甲○○連續施用第二級毒品，累犯，處有期徒刑捌月。扣案之安
非他命拾包（驗餘總毛重肆拾點貳玖公克）沒收銷燬、吸食器壹
組沒收。
    事  實
一、甲○○前於民國88年間因施用毒品案件，經本院以88年度毒
    聲字第2098號裁定送觀察勒戒後，認無繼續施用毒品之傾向
    ，由臺灣士林地方法院檢察署檢察官以88年度毒偵字第735
    號為不起訴處分確定。復於89年間又因二犯施用毒品案件，
    經本院以89年度毒聲字第1551號裁定送觀察勒戒後，認有繼
    續施用毒品之傾向，再由本院以89年度毒聲字第1662號裁定
    令入戒治處所施以強制戒治一年，嗣因無繼續戒治之必要，
    經本院以90年度毒聲字第148 號裁定停止戒治，所餘戒治期
    間交付保護管束，並於90年3 月1 日停止強制戒治出所，保
    護管束期間未經撤銷，於90年8 月27日期滿，該次犯行並由
    臺灣士林地方法院檢察署檢察官以89年度毒偵字第1843號聲
    請簡易判決處刑，經本院以89年度湖簡字第477 號判處有期
    徒刑四月確定。甲○○又於91年間因三犯施用毒品案件，經
    本院以91年度毒聲字第613 號裁定施以強制戒治一年，嗣因
    無繼續戒治之必要，經本院以92年度毒聲字第413 號裁定停
    止戒治，所餘期間付保護管束，並於92年5 月12日因停止戒
    治出所，惟甲○○於停止戒治期間內再犯施用毒品案件，再
    經本院以92年度毒聲字第731 號裁定撤銷停止戒治，令入戒
    治處所接續執行強制戒治，惟因甲○○逃逸致無法執行，嗣
    因93年1 月9 日實行之新修正毒品危害防制條例已刪除二犯
    以上強制戒治之規定，前開所餘戒治期間依法不得執行，應
    予報結，而甲○○本次犯行已由臺灣士林地方法院檢察署檢
    察官以91年度毒偵字第256 號提起公訴，並由本院以91年度
    簡字第1200號判處有期徒刑六月確定，於93年11月12日執行
    完畢出監。甲○○復於93年間四犯施用毒品案件，經臺灣士
    林地方法院檢察署檢察官以93年度毒偵字第1005號聲請簡易
    判決處刑，由本院以93年度易字第777 號判處有期徒刑六月
    確定。詎甲○○仍積習難改，於92年5 月12日強制戒治停止
    執行釋放後五年內，復基於施用第二級毒品之犯意，自93年
    11月12日有期徒刑執行完畢出獄後之94年2 月間起至94年4
    月20日19、20時許，以將安非他命置於玻璃球內，點火燒烤
    吸食之方式，二天一次，在臺北市南港區○○○路○ 段582
    號2 樓住處內，連續施用第二級毒品安非他命多次。嗣於同
    年4 月20日23時5 分許，為警在臺北市○○區○○街118 號
    前攔檢查獲，並扣得第二級毒品安非他命十包（驗餘總毛重
    40.29 公克）及吸食器一組。
二、案經臺北市政府警察局松山分局報請臺灣士林地方法院檢察
    署檢察官偵查起訴。
    理  由
一、前揭犯罪事實，業據被告甲○○於偵查中、本院準備程序及
    審理時供認不諱（見94年11月16日準備程序筆錄、審判筆錄
    ），又被告為警查獲時，經採集其尿液送檢驗結果，呈安非
    他命陽性反應，有臺灣尖端先進生技醫藥股份有限公司94年
    5 月2 日濫用藥物尿液檢驗報告一紙在卷可稽（見臺灣臺北
    地方法院檢察署94年度毒偵字第1964號偵查卷第4 頁），復
    有安非他命十包及吸食器一組扣案可資佐證，而扣案之白色
    晶體十包（總毛重40.47 公克，抽取編號2 〈淨重8.28公克
    ，取0.18公克鑑定用罄，餘8.10公克〉鑑驗，驗餘總毛重40
    .29 公克）經送鑑驗結果，確含第二級毒品甲基安非他命成
    分，亦有內政部警政署刑事警察局94年6 月20日刑鑑字第09
    40075494號鑑定書一紙附卷可參（見臺灣臺北地方法院檢察
    署94年度毒偵字第1964號偵查卷第61頁），足徵被告自白與
    事實相符。事證明確，被告犯行堪以認定。
二、按犯毒品危害防制條例第十條之施用毒品罪者，檢察官應聲
    請法院裁定令被告入勒戒處所觀察、勒戒。觀察、勒戒後，
    檢察官依據勒戒處所之陳報，認受觀察、勒戒人無繼續施用
    毒品傾向者，應即釋放，並為不起訴處分；認受觀察、勒戒
    人有繼續施用毒品傾向者，檢察官應聲請法院裁定令入戒治
    處所施以強制戒治。經觀察、勒戒或強制戒治執行完畢釋放
    後，五年內再犯毒品危害防制條例第十條之罪者，檢察官或
    少年法院應依法追訴或裁定交付審理，毒品危害防制條例第
    20條第1 項、第2 項、第23條第2 項分別定有明文。查被告
    前因三犯施用毒品案件，第一次經裁定送觀察、勒戒後，認
    無繼續施用毒品之傾向，由臺灣士林地方法院檢察署檢察官
    為不起訴處分確定；第二次經裁定送觀察、勒戒後，認有繼
    續施用毒品之傾向，經本院裁定令入戒治處所施以強制戒治
    一年，嗣因無繼續戒治之必要而裁定停止戒治，所餘戒治期
    間交付保護管束，並於90年3 月1 日停止戒治出所，保護管
    束期間未經撤銷，於90年8 月27日期滿；第三次經裁定令入
    戒治處所施以強制戒治一年，嗣因無繼續戒治之必要而裁定
    停止戒治，所餘期間付保護管束，並於92年5 月12日停止戒
    治出所，惟被告於停止戒治期間內再犯施用毒品案件，再經
    本院裁定撤銷停止戒治，令入戒治處所接序執行強制戒治，
    惟因被告逃逸致無法執行，嗣因93年1 月9 日實行之新修正
    毒品危害防制條例已刪除二犯以上強制戒治之規定，前開所
    餘戒治期間依法不得執行而予報結，有臺灣士林地方法院檢
    察署88年度毒偵字第735 號不起訴處分書、89年度毒偵字第
    1843、1636號聲請簡易判決處刑書、本院91年度簡字第1200
    號簡易判決書、93年度易字第777 號判決書、臺灣士林地方
    法院檢察署刑案資料查註表、全國施用毒品案件紀錄表、人
    犯在監所最新資料表各一份在卷可稽，被告於強制戒治停止
    執行釋放後，五年內再犯毒品危害防制條例第10條之罪，經
    檢察官提起公訴，本院應予審理。再按安非他命係毒品危害
    防制條例第2 條第2 項第2 款所稱之第二級毒品。核被告施
    用安非他命之行為，係犯毒品危害防制條例第10條第2 項之
    施用第二級毒品罪，被告持有安非他命進而施用，其持有安
    非他命之低度行為應為施用安非他命之高度行為所吸收，不
    另論罪。被告先後多次施用安非他命之犯行，時間緊接，所
    犯為構成要件相同之罪名，顯係基於概括犯意為之，為連續
    犯，應依刑法第56條之規定論以一罪，並加重其刑。又被告
    前因施用毒品案件，經本院以91年度簡字第1200號判決處有
    期徒刑六月確定，並於93年11月12日執行完畢，有臺灣高等
    法院被告前案紀錄表在卷可憑，其於有期徒刑執行完畢五年
    內，再犯有期徒刑以上之本罪，為累犯，應依刑法第47條之
    規定遞加重其刑。爰審酌被告有多次施用毒品之前科，素行
    不佳，經強制戒治後又犯本罪，顯見悔意不深，及犯罪戕害
    自己身心健康，與犯罪後供認犯行等一切情狀，量處有期徒
    刑八月。
三、至扣案之安非他命十包（總毛重40.47 公克，取0.18公克鑑
    定用罄，驗餘總毛重40.29 公克），為查獲之第二級毒品，
    不問屬於犯人與否，應依毒品危害防制條例第18條第1 項前
    段之規定宣告沒收銷燬。扣案之吸食器一組，係被告所有供
    施用安非他命所用之物，業據被告供明在卷，應依刑法第38
    條第1 項第2 款之規定宣告沒收。
據上論斷，應依刑事訴訟法第299 條第1 項前段、第273 條之1
第1 項，毒品危害防制條例第10條第2 項、第18條第1 項前段，
刑法第11條、第56條、第47條、第38條第1 項第2 款，判決如主
文。
本案經檢察官呂永魁到庭執行職務。
中　　華　　民　　國　　94　　年　　11　　月　　23　　日
                  刑事第四庭法  官  周  明  鴻
以上正本證明與原本無異。
如不服本判決，應於判決送達後10日內，向本院提出上訴狀。
                            書記官  楊  哲  偉
中　　華　　民　　國　　94　　年　　11　　月　　24　　日
論罪法條：
毒品危害防制條例第10條第2 項
施用第一級毒品者，處6 月以上5 年以下有期徒刑。
施用第二級毒品者，處3 年以下有期徒刑。
